{"present": {"1 Singular": {"Affirmative": "iarraim", "Question": "an iarraim?", "Negative": "n\u00ed iarraim"}, "2 Singular": {"Affirmative": "iarrann t\u00fa", "Question": "an iarrann t\u00fa?", "Negative": "n\u00ed iarrann t\u00fa"}, "3 Singular": {"Male": {"Affirmative": "iarrann s\u00e9", "Question": "an iarrann s\u00e9?", "Negative": "n\u00ed iarrann s\u00e9"}, "Female": {"Affirmative": "iarrann s\u00ed", "Question": "an iarrann s\u00ed?", "Negative": "n\u00ed iarrann s\u00ed"}}, "1 Plural": {"Compressed": {"Affirmative": "iarraimid", "Question": "an iarraimid?", "Negative": "n\u00ed iarraimid"}, "Extended": {"Affirmative": "iarrann muid", "Question": "an iarrann muid?", "Negative": "n\u00ed iarrann muid"}}, "2 Plural": {"Affirmative": "iarrann sibh", "Question": "an iarrann sibh?", "Negative": "n\u00ed iarrann sibh"}, "3 Plural": {"Affirmative": "iarrann siad", "Question": "an iarrann siad?", "Negative": "n\u00ed iarrann siad"}, "Passive": {"Affirmative": "iarrtar", "Question": "an iarrtar?", "Negative": "n\u00ed iarrtar"}}, "future": {"1 Singular": {"Affirmative": "iarrfaidh m\u00e9", "Question": "an iarrfaidh m\u00e9?", "Negative": "n\u00ed iarrfaidh m\u00e9"}, "2 Singular": {"Affirmative": "iarrfaidh t\u00fa", "Question": "an iarrfaidh t\u00fa?", "Negative": "n\u00ed iarrfaidh t\u00fa"}, "3 Singular": {"Male": {"Affirmative": "iarrfaidh s\u00e9", "Question": "an iarrfaidh s\u00e9?", "Negative": "n\u00ed iarrfaidh s\u00e9"}, "Female": {"Affirmative": "iarrfaidh s\u00ed", "Question": "an iarrfaidh s\u00ed?", "Negative": "n\u00ed iarrfaidh s\u00ed"}}, "1 Plural": {"Compressed": {"Affirmative": "iarrfaimid", "Question": "an iarrfaimid?", "Negative": "n\u00ed iarrfaimid"}, "Extended": {"Affirmative": "iarrfaidh muid", "Question": "an iarrfaidh muid?", "Negative": "n\u00ed iarrfaidh muid"}}, "2 Plural": {"Affirmative": "iarrfaidh sibh", "Question": "an iarrfaidh sibh?", "Negative": "n\u00ed iarrfaidh sibh"}, "3 Plural": {"Affirmative": "iarrfaidh siad", "Question": "an iarrfaidh siad?", "Negative": "n\u00ed iarrfaidh siad"}, "Passive": {"Affirmative": "iarrfar", "Question": "an iarrfar?", "Negative": "n\u00ed iarrfar"}}, "past": {"1 Singular": {"Affirmative": "d'iarr m\u00e9", "Question": "ar iarr m\u00e9?", "Negative": "n\u00edor iarr m\u00e9"}, "2 Singular": {"Affirmative": "d'iarr t\u00fa", "Question": "ar iarr t\u00fa?", "Negative": "n\u00edor iarr t\u00fa"}, "3 Singular": {"Male": {"Affirmative": "d'iarr s\u00e9", "Question": "ar iarr s\u00e9?", "Negative": "n\u00edor iarr s\u00e9"}, "Female": {"Affirmative": "d'iarr s\u00ed", "Question": "ar iarr s\u00ed?", "Negative": "n\u00edor iarr s\u00ed"}}, "1 Plural": {"Compressed": {"Affirmative": "d'iarramar", "Question": "ar iarramar?", "Negative": "n\u00edor iarramar"}, "Extended": {"Affirmative": "d'iarr muid", "Question": "ar iarr muid?", "Negative": "n\u00edor iarr muid"}}, "2 Plural": {"Affirmative": "d'iarr sibh", "Question": "ar iarr sibh?", "Negative": "n\u00edor iarr sibh"}, "3 Plural": {"Compressed": {"Affirmative": "d'iarr siad", "Question": "ar iarr siad?", "Negative": "n\u00edor iarr siad"}, "Extended": {"Affirmative": "d'iarradar", "Question": "ar iarradar?", "Negative": "n\u00edor iarradar"}}, "Passive": {"Affirmative": "iarradh", "Question": "ar iarradh?", "Negative": "n\u00edor iarradh"}}, "condi": {"1 Singular": {"Affirmative": "d'iarrfainn", "Question": "an iarrfainn?", "Negative": "n\u00ed iarrfainn"}, "2 Singular": {"Affirmative": "d'iarrf\u00e1", "Question": "an iarrf\u00e1?", "Negative": "n\u00ed iarrf\u00e1"}, "3 Singular": {"Male": {"Affirmative": "d'iarrfadh s\u00e9", "Question": "an iarrfadh s\u00e9?", "Negative": "n\u00ed iarrfadh s\u00e9"}, "Female": {"Affirmative": "d'iarrfadh s\u00ed", "Question": "an iarrfadh s\u00ed?", "Negative": "n\u00ed iarrfadh s\u00ed"}}, "1 Plural": {"Compressed": {"Affirmative": "d'iarrfaimis", "Question": "an iarrfaimis?", "Negative": "n\u00ed iarrfaimis"}, "Extended": {"Affirmative": "d'iarrfadh muid", "Question": "an iarrfadh muid?", "Negative": "n\u00ed iarrfadh muid"}}, "2 Plural": {"Affirmative": "d'iarrfadh sibh", "Question": "an iarrfadh sibh?", "Negative": "n\u00ed iarrfadh sibh"}, "3 Plural": {"Compressed": {"Affirmative": "d'iarrfaid\u00eds", "Question": "an iarrfaid\u00eds?", "Negative": "n\u00ed iarrfaid\u00eds"}, "Extended": {"Affirmative": "d'iarrfadh siad", "Question": "an iarrfadh siad?", "Negative": "n\u00ed iarrfadh siad"}}, "Passive": {"Affirmative": "d'iarrfa\u00ed", "Question": "an iarrfa\u00ed?", "Negative": "n\u00ed iarrfa\u00ed"}}, "imper": {"1 Singular": {"Affirmative": "iarraim!", "Negative": "n\u00e1 hiarraim!"}, "2 Singular": {"Affirmative": "iarr!", "Negative": "n\u00e1 hiarr!"}, "3 Singular": {"Male": {"Affirmative": "iarradh s\u00e9!", "Negative": "n\u00e1 hiarradh s\u00e9!"}, "Female": {"Affirmative": "iarradh s\u00ed!", "Negative": "n\u00e1 hiarradh s\u00ed!"}}, "1 Plural": {"Compressed": {"Affirmative": "iarraimis!", "Negative": "n\u00e1 hiarraimis!"}, "Extended": {"Affirmative": "iarradh muid!", "Negative": "n\u00e1 hiarradh muid!"}}, "2 Plural": {"Affirmative": "iarraig\u00ed!", "Negative": "n\u00e1 hiarraig\u00ed!"}, "3 Plural": {"Compressed": {"Affirmative": "iarraid\u00eds!", "Negative": "n\u00e1 hiarraid\u00eds!"}, "Extended": {"Affirmative": "iarradh siad!", "Negative": "n\u00e1 hiarradh siad!"}}, "Passive": {"Affirmative": "iarrtar!", "Negative": "n\u00e1 hiarrtar!"}}, "pastConti": {"1 Singular": {"Affirmative": "d'iarrainn", "Question": "an iarrainn?", "Negative": "n\u00ed iarrainn"}, "2 Singular": {"Affirmative": "d'iarrt\u00e1", "Question": "an iarrt\u00e1?", "Negative": "n\u00ed iarrt\u00e1"}, "3 Singular": {"Male": {"Affirmative": "d'iarradh s\u00e9", "Question": "an iarradh s\u00e9?", "Negative": "n\u00ed iarradh s\u00e9"}, "Female": {"Affirmative": "d'iarradh s\u00ed", "Question": "an iarradh s\u00ed?", "Negative": "n\u00ed iarradh s\u00ed"}}, "1 Plural": {"Compressed": {"Affirmative": "d'iarraimis", "Question": "an iarraimis?", "Negative": "n\u00ed iarraimis"}, "Extended": {"Affirmative": "d'iarradh muid", "Question": "an iarradh muid?", "Negative": "n\u00ed iarradh muid"}}, "2 Plural": {"Affirmative": "d'iarradh sibh", "Question": "an iarradh sibh?", "Negative": "n\u00ed iarradh sibh"}, "3 Plural": {"Compressed": {"Affirmative": "d'iarraid\u00eds", "Question": "an iarraid\u00eds?", "Negative": "n\u00ed iarraid\u00eds"}, "Extended": {"Affirmative": "d'iarradh siad", "Question": "an iarradh siad?", "Negative": "n\u00ed iarradh siad"}}, "Passive": {"Affirmative": "d'iarrta\u00ed", "Question": "an iarrta\u00ed?", "Negative": "n\u00ed iarrta\u00ed"}}, "subj": {"1 Singular": {"Affirmative": "go n-iarra m\u00e9", "Negative": "n\u00e1r iarra m\u00e9"}, "2 Singular": {"Affirmative": "go n-iarra t\u00fa", "Negative": "n\u00e1r iarra t\u00fa"}, "3 Singular": {"Male": {"Affirmative": "go n-iarra s\u00e9", "Negative": "n\u00e1r iarra s\u00e9"}, "Female": {"Affirmative": "go n-iarra s\u00ed", "Negative": "n\u00e1r iarra s\u00ed"}}, "1 Plural": {"Compressed": {"Affirmative": "go n-iarraimid", "Negative": "n\u00e1r iarraimid"}, "Extended": {"Affirmative": "go n-iarra muid", "Negative": "n\u00e1r iarra muid"}}, "2 Plural": {"Affirmative": "go n-iarra sibh", "Negative": "n\u00e1r iarra sibh"}, "3 Plural": {"Affirmative": "go n-iarra siad", "Negative": "n\u00e1r iarra siad"}, "Passive": {"Affirmative": "go n-iarrtar", "Negative": "n\u00e1r iarrtar"}}, "verbal noun": "iarraidh", "verbal adjective": "iarrtha"}